臺灣高等法院臺南分院刑事判決      
                                 109年度金上訴字第1309號
上  訴  人  臺灣雲林地方檢察署檢察官
被      告  王德誠


上列上訴人因被告詐欺案件，不服臺灣雲林地方法院109年度訴
字第229號中華民國109年9月9日第一審判決（起訴案號：臺灣雲
林地方檢察署108年度偵字第6944號），提起上訴，本院判決如
下：
    主  文
上訴駁回。
    理  由
一、公訴意旨略以：被告王德誠與自稱「林何家」之真實姓名、
    年籍不詳成年人及其他真實姓名年籍不詳之詐欺集團成員，
    共同基於意圖為自己不法所有及掩飾或隱匿特定犯罪所得之
    本質、來源、去向、所在、所有權、處分權之犯意聯絡，由
    被告於民國108 年6 月29日，在雲林縣之統一超商內，將其
    所有中國信託商業銀行股份有限公司帳號000000000000號帳
    戶（下稱甲帳戶）之存摺、提款卡及密碼，寄送予「林何家
    」作為受詐騙之人匯款之用，並以通訊軟體LINE傳送其身分
    證之照片。嗣「林何家」及其所屬之詐騙集團成員取得被告
    甲帳戶及個人資料後，即共同基於意圖為自己不法所有之犯
    意聯絡，於108 年7 月3 日，以被告名義及其國民身分證照
    片、甲帳戶作為註冊帳號驗證，向一卡通票證股份有限公司
    （下稱一卡通公司）註冊電支帳號0000000000號帳戶（下稱
    乙帳戶）。詐騙集團成員於108 年7 月5 日1 時58分許，分
    別將詐欺贓款新臺幣（下同）29,985 元、30,000 元轉帳至
    甲帳戶內後，被告旋於同日2 時3 分許，以網路銀行轉帳方
    式，提領48,400 元供己花用。詐騙集團成員於108 年7 月5
     日18時51分許，假藉訂房網站之名義，撥打電話向告訴人
    鄭怡寧佯稱：因工作人員疏失，誤將渠的資料認為是其他客
    戶，致明日凌晨會扣款3 筆金額云云；再由佯稱台新銀行人
    員致電向告訴人訛稱：要其操作ATM 進行身份核對云云，致
    告訴人陷於錯誤，而依該人之指示，分別於同日19時52、59
    分許，在臺北市○○區○○路之國泰世華銀行○○分行，各匯款49
    ,988 元至乙帳戶之虛擬帳號00000000000000號、000000000
    00000號帳戶（對應之實體帳戶為甲帳戶）內。因認被告涉
    犯刑法第339 條之4 第1 項第2 款三人以上共同犯詐欺取財
    罪及違反洗錢防制法第2 條第2 款規定，而犯同法第14條第
    1 項之洗錢罪嫌等語。
二、按犯罪事實應依證據認定之，無證據不得認定其犯罪事實，
    又不能證明被告犯罪者，應諭知無罪判決，刑事訴訟法第15
    4 條、第301 條第1 項分別定有明文。而刑事訴訟上證明之
    資料，無論為直接證據或間接證據，均須達於通常一般之人
    均不致有所懷疑，而得確信其真實之程度，始得據為有罪之
    認定，若其關於被告是否犯罪之證明未能達此程度，而有合
    理之懷疑存在，致使無從形成有罪之確信，根據「罪證有疑
    ，利於被告」之證據法則，即不得據為不利被告之認定，此
    有最高法院76年度台上字第4986號判決足資參照。再按，刑
    事訴訟法第161 條第1 項規定：檢察官就被告犯罪事實，應
    負舉證責任，並指出證明之方法。因此，檢察官對於起訴之
    犯罪事實，應負提出證據及說服之實質舉證責任。倘其所提
    出之證據，不足為被告有罪之積極證明，或其指出證明之方
    法，無從說服法院以形成被告有罪之心證，基於無罪推定之
    原則，自應為被告無罪判決之諭知，亦有最高法院92年度台
    上字第128 號判決意旨可參。
三、公訴意旨認被告涉有上開犯行，無非係以：被告之供述、證
    人即告訴人之指訴、一卡通公司帳號持有人相關資料、中國
    信託商業銀行股份有限公司108 年12月6 日中信銀字第0000
    00000000000 號函及手機畫面翻拍照片等為其論據。被告則
    堅決否認涉有上開犯行，辯稱：我當時是要貸款，對方說要
    檢測我的帳戶是否正常，如果正常就要約見面進行貸款，我
    當時問為什麼要提供簿子，對方就說卡片也可以，後來我只
    寄卡片給他，卡片有講密碼，之後對方跟我說有匯一筆50,0
    00 元至我的甲帳戶作測試，但是我不知道是要做什麼測試
    ，我以為這筆錢就是他要借款給我的，所以我就把這筆50,0
    00 元當中的48,400 元匯款給我朋友林冠辰使用，因為我當
    初有欠我朋友48,400 元，之後對方有問我有無使用這筆錢
    ，我回答說有使用，對方就叫我匯回去給他，但我朋友跟我
    說我匯給他的錢已經被凍結不能使用，後來我沒有匯回去，
    對方跟我說他要去報案，叫我等法院傳票，之後就退出LINE
    對話，沒有再跟我聯繫了；我之前沒有貸款經驗，因為想要
    小額借款，在網路上貸款訊息就去詢問。
四、證據能力方面：
　　有罪判決中犯罪事實之認定，係據以確定具體的刑罰權之基
    礎，自須經嚴格之證明，故其所憑之證據不僅應具有證據能
    力，且須經合法之調查程序，否則即不得作為有罪認定之依
    據。倘法院審理之結果，認為不能證明被告犯罪，而為無罪
    之諭知，即無刑事訴訟法第154 條第2 項所謂「應依證據認
    定」之犯罪事實之存在。因此，同法第308 條前段規定，無
    罪之判決書只須記載主文及理由。而其理由之論敘，僅須與
    卷存證據資料相符，且與經驗法則、論理法則無違即可，所
    使用之證據亦不以具有證據能力者為限，即使不具證據能力
    之傳聞證據，亦非不得資為彈劾證據使用。故無罪之判決書
    ，就傳聞證據是否例外具有證據能力，無須於理由內論敘說
    明（最高法院100 年度臺上字第2980號判決意旨參照）。故
    本案無罪判決中所引用之證據之證據能力有無，並無論究之
    必要。
五、本院之判斷：
  ㈠經查：被告於上開時、地，將其申辦之甲帳戶提款卡，寄送
    至自稱「林何家」之人指定之地點供其收受，並告知密碼；
    隨後詐欺集團成員，於108 年7 月5 日假借Booking .com訂
    房網業者之名義，撥打電話向告訴人鄭怡寧佯稱：因工作人
    員疏失，將你的資料誤認為其他客戶，導致會於翌日（6 ）
    日扣款三筆金額，總共31,200 元，已傳真取消扣款的文件
    給銀行，銀行晚一點會再打電話照會，若接到銀行電話要表
    示停止扣款云云，隨後告訴人又接到假藉台新銀行人員之名
    義之來電，向告訴人佯稱：因為帳戶尚未扣款，惟因無法看
    到交易資料，要進行身分核對，需要你前往附近的ATM 依指
    示操作云云，致告訴人陷於錯誤，分別於同日19時52分、59
    分各匯款49,988元至乙帳戶之虛擬帳號00000000000000號、
    00000000000000號帳戶之事實，業據告訴人鄭怡寧指訴明確
    （見警卷第23-24頁），並有一卡通公司函覆之帳號持有人
    、交易明細等相關資料1 份（見警卷第28-35頁）、中國信
    託商業銀行股份有限公司108年12月6 日中信銀字第0000000
    0000000號函檢送之存款交易明細、自動化交易LOG 資料－財
    金交易等資料各1 份（見偵卷第47-55頁）附卷可稽，且為
    被告所不否認（見本院卷第49-50頁），此部分之事實，首
    堪認定。
  ㈡關於被告將甲帳戶之提款卡及密碼交付他人之原因，被告始
    終供稱係為申辦貸款，對方以測試帳戶是否正常為由，要求
    被告交付提款卡及密碼（見警卷第6-8頁、偵卷第39-41頁、
    原審卷第35頁、本院卷第119頁），前後所述大致相符，並
    無出入。另據被告所提出其與自稱「林何家」間之通訊軟體
    LINE對話紀錄資料（見警卷第71至80頁反面、偵卷第63-229
     頁）顯示，被告於108年6月29日至108年7月7日間與「林何
    家」有所聯繫，於對話初始被告先詢問借款事宜，「林何家
    」即確認被告身分、手機、工作、收入及借款用途，並要求
    被告拍攝身分證以審核被告資料，被告亦進而細問對方公司
    性質、利息、還款方式，並詢問對方可否當面接洽，雙方復
    相約見面之時間、地點、方式，在被告提出對於寄出存摺有
    疑慮時，「林何家」亦仔細說明係為審核之用，當碰面借款
    程序完成後，即會將帳戶提款卡返還，被告寄出提款卡後，
    一再向「林何家」確認碰面完成借款程序之時間、地點及所
    需準備之文件。則以上開對話紀錄經歷數日，回覆間隔正常
    ，訊息時間連續，與一般人生活上使用通訊軟體以文字即時
    對話之情況並無不同，且所顯示之日期為案發時間前後，應
    非臨訟製作，而係被告於案發時與自稱「林何家」之人之真
    實對話無訛。則以上開被告與「林何家」之對話紀錄，可見
    「林何家」於被告表示借款意願後，曾詢問被告個人基本資
    料，此與一般正常金融機構徵信手法類似；再者，「林何家
    」於被告一度對帳戶交出有疑慮時，仍積極澄清，且傳送其
    身分證正面之照片與被告，告知被告其本名即為「林何家」
    （見偵卷第93-95頁），用以取信於被告；復被告寄出提款
    卡後，雙方仍持續對話並未間斷，顯見被告確係聽信「林何
    家」之說詞後，信其為真，始允諾提供帳戶，當可認定。
  ㈢抑有進者，細繹上開LINE對話內容，被告於108年6月30日詢
    問「林何家」是否已安排貸款，且強調須確定於禮拜二下午
    4點前（即108年7月2日），「林何家」卻表示被告寄出之帳
    戶資料仍未到達，被告隨即表示如無法依約定於禮拜二下午
    前取得借貸之款項，將無法即時償還債權人，並一再要求「
    林何家」確定何時可以簽約撥款，直至108年7月2日，被告
    再度詢問「林何家」是否可撥款，「林何家」卻再度以物流
    發生問題尚未收到提款卡為由拖延（見偵卷第137-175頁）
    ，則以被告一再催促「林何家」簽約撥款，更表示已向債權
    人（即林冠辰）承諾欲還款，顯見其急於取得借款之情溢於
    言表，並非虛構之詞。再者，被告於108年7月3日詢問系統
    是否正常，因其收到1元存款，是否正在測試，經「林何家
    」肯認後，雙方即確認星期五（即7月5日）11點簽約，借款
    金額實拿6萬元（見偵卷第175-179頁），惟於108年7月4日
    晚間11時51分，「林何家」突然詢問被告是否有收到5萬元
    的訊息，何以其帳戶中款項會不見，被告告知以為是放貸款
    項，已將款項匯給債權人，「林何家」即要求被告立即轉回
    原帳戶內，並一再嚴詞告誡被告將報警處理提告詐欺，惟被
    告稱債權人不願意接電話亦不願意返還48,400元，其翌日與
    「林何家」簽約時，願意於借款款項內扣除48,400元（見偵
    卷第183-197頁）。而被告所申設之甲帳戶內於108年7月4日
    22時25分、30分確實匯入29,985元、30,000元，於同日22時
    50分匯出48,400元至林冠辰所申設之帳戶乙節，有中國信託
    商業銀行股份有限公司109年4月23日中信銀字第0000000000
    000號函檢送王德誠帳戶之自動化交易LOG資料－財金交易、1
    09年11月15日中信銀字第0000000000000000號函檢送林冠辰
    帳戶之自動化交易LOG資料－財金交易附卷可證（見原審卷第
    56頁、本院卷第98頁），此與上開對話內容所發生之時序相
    符，而被告就此亦供稱因其申請網路銀行，如有款項匯入帳
    戶中，即會有訊息通知，以為該筆款項是撥款給伊，因為之
    前向林冠辰借錢都沒有還錢，所以就轉帳到林冠辰的帳戶等
    語（見本院卷第47-48頁）。是由被告與「林何家」原約定
    於108年7月2日簽約撥款，卻又因故延遲至108年7月5日，始
    欲簽約撥款6萬元，而於108年7月4日夜間，其帳戶中突然增
    加59,985元之存款，與最終欲貸款金額6萬元極為接近，則
    被告因此誤認該款項為「林何家」所核撥借款之金額，且原
    已向林冠辰承諾於108年7月2日欲還款，則於情急之下，將4
    8,400元直接轉帳匯給林冠辰乙情，亦與常情無違。準此，
    被告提供帳戶予「林何家」，其目的確實係為申辦貸款，其
    主觀上並無詐欺取財之故意，甚為明確。
  ㈣公訴意旨雖以被告無法說明其貸款之對象為何人，也未提出
    任何擔保及相關還款計畫，其所辯之貸款流程與一般正常貸
    款流程相差甚大，難認其主觀上無預見詐欺集團使用其帳戶
    實施犯罪而仍容認之意思，且被告已自其帳戶領取48,400元
    ，堪認已獲得不相當之對價云云。惟查：被告因誤信「林何
    家」之話術，為申辦貸款，而交付帳戶資料以供對方測試認
    證，此舉固與一般社會常情有違，然判斷行為人所為究係受
    騙或與他人共犯詐欺取財罪，則需依行為人當時所處情境、
    有無獲利、交付之原因及其與詐欺集團之關係等綜合判斷，
    而與行為人之年齡、學歷、先前之工作經驗、認知、生活經
    驗、社會歷練，或其所為是否與社會一般常情或通常經驗有
    違等情，其間尚無必然之關聯。申言之，被告於案發前並無
    任何向銀行貸款經驗，業據其供述明確（見原審卷第35頁）
    ，且被告於案發時年僅21歲，無工作，堪認年紀尚輕，社會
    經驗容有不足，實難排除被告正遭債權人催討債務急需還款
    之際，未能理性思慮，遭「林何家」之話術所誤，而交付帳
    戶，復誤認其帳戶內之款項為對方提供其貸款額度之款項而
    轉帳匯出予他人等情，並非難以想像之事，否則詐欺集團成
    員大可直接向被告收購帳戶即可，何須杜撰各式理由以租用
    帳戶之名目詐得人頭帳戶？「林何家」於發覺部分款項遭被
    告轉帳匯出後，又何須以報警提告為要脅，欲迫使被告返還
    48,400元？而被告倘若有詐欺取財之犯意，大可將伊帳戶中
    之59,985元全數轉帳匯出，豈會另留存18,585元於帳戶內？
    更何況被告所匯出之48,400元其來源為何、是否為詐欺贓款
    ，檢察官並未舉證證明，是檢察官僅以本案與一般正常貸款
    流程相差甚大，即遽認被告有共同詐欺取財之犯意，實屬速
    斷。
  ㈤公訴意旨另認被告所為涉犯洗錢防制法第14條第1 項之洗錢
    罪嫌云云。然按，按法務部對於洗錢防制法第2 條修正條文
    之立法說明謂：「洗錢行為之處罰，其規範方式應包含洗錢
    行為之處置、分層化及整合等各階段…為澈底打擊洗錢犯罪
    ，爰參酌FATF四十項建議之第三項建議，參採聯合國禁止非
    法販運麻醉藥品和精神藥物公約（以下簡稱維也納公約）及
    聯合國打擊跨國有組織犯罪公約之洗錢行為定義，修正本條
    」。則我國洗錢防制法對於洗錢之定義，既是參酌上開二公
    約而制定，則該二公約之規範內容，即得作為歷史解釋之依
    據。而維也納公約第3 條第1 項第b 、c 款，明定行為人必
    須明知洗錢標的財產係源自特定犯罪，另聯合國打擊跨國有
    組織犯罪公約第6 條第1 項第a 、b 款，亦明定行為人必須
    明知洗錢標的財產為犯罪所得，且均明定明知洗錢標的財產
    是源自特定犯罪或該特定犯罪之參與犯。從而，在特定犯罪
    尚未發生，或犯罪所得即洗錢標的尚未產生時，單純提供帳
    戶之人因未能確定而明知特定犯罪已存在，亦無從知悉洗錢
    標的財產為犯罪所得，即與上開二公約所規定之定義不符。
    準此，洗錢防制法第2 條修正理由第3 點所舉之第四種態樣
    ，即「提供帳戶以掩飾不法所得之去向，例如：販售帳戶予
    他人使用」，應僅限縮於特定犯罪已發生，或犯罪所得即洗
    錢標的已產生時，而提供帳戶以掩飾不法所得之去向，方得
    認為屬於洗錢防制法第2 條第2 款所稱之洗錢類型，亦即必
    須先有犯罪所得或利益，再加以掩飾或隱匿，始為洗錢防制
    法所稱之洗錢行為。又洗錢防制法第2 條將洗錢行為修正為
    ：「本法所稱洗錢，指下列行為：一、意圖掩飾或隱匿特定
    犯罪所得來源，或使他人逃避刑事追訴，而移轉或變更特定
    犯罪所得。二、掩飾或隱匿特定犯罪所得之本質、來源、去
    向、所在、所有權、處分權或其他權益者。三、收受、持有
    或使用他人之特定犯罪所得」。是依修正後條文內容，洗錢
    行為之態樣有：①行為人主觀為了掩飾或隱匿特定犯罪所得
    來源，或使他人逃避刑事追訴之意圖，而有「移轉」、「變
    更」特定犯罪所得之客觀行為；②行為人主觀知悉特定犯罪
    之所得，有意掩飾或隱匿，並實際進行掩飾或隱匿（本質、
    來源、去向、所在、所有權、處分權或其他權益）客觀行為
    ；③知悉所取得、使用之財產上利益屬特定犯罪之所得，仍
    加以有收受、持有或使用之行為。是依修正後之上開規定，
    行為人就犯罪所得（含財產上利益）均需有一個客觀「移轉
    、變更、掩飾、隱匿」行為，導致犯罪所得可能變形為形式
    上合法來源的樣態，始為修正後立法理由所欲禁止之洗錢行
    為。經查：
　⒈被告雖將其所申設銀行帳戶之存摺、提款卡交付他人，致詐
    欺集團持以做為取得詐欺取財犯罪所得之工具，惟依前開說
    明可知，被告提供帳戶予詐欺集團使用是否構成洗錢防制法
    第14條第1 項所定之洗錢罪，應就犯罪全部過程，包括行為
    人是否具有洗錢之犯意，以及有無因而使特定犯罪所得之本
    質、來源、去向、所在、所有權、處分權或其他權益有所改
    變，或有無阻撓或危及對特定犯罪所得來源追查或處罰之行
    為加以觀察，不能僅以行為人有提供帳戶予詐騙集團使用之
    單一事實，即逕認其行為涉有洗錢犯罪。
　⒉被告所轉帳匯出之48,400元其來源為何、是否為特定犯罪所
    得，檢察官並未舉證證明；而告訴人鄭怡寧所匯入乙帳戶之
    款項，亦無證據證明被告有進行任何移轉、變更、掩飾、隱
    匿行為。則被告並未將犯罪所得移轉抑或變更犯罪所得存在
    狀態以達成隱匿結果，亦未將犯罪所得直接消費處分或交予
    詐欺集團之成員，而未製造金流斷點以妨礙金融秩序，自難
    認已合致於洗錢防制法第14條第1 項之構成要件，而逕以洗
    錢罪責相繩。
六、綜上所述，本件依被告所提出之LINE對話內容，實難認定被
    告主觀上有詐欺取財之犯意，依檢察官所提出之證據，尚無
    從說服法院獲得被告有三人以上共同犯詐欺取財罪或洗錢之
    確切心證，本院就檢察官之指訴仍存有合理懷疑，自應諭知
    被告無罪之判決。
七、原審認檢察官所提證據均無法證明被告有上開犯行，而為被
    告無罪之諭知，其採證法則於法相容，亦與經驗法則、論理
    法則無悖，檢察官上訴意旨另以：被告既稱其與自稱「林何
    家」之人對話，應可發現該人所提出供被告查驗身分之身分
    證姓名為「林禾家」，與其對話中之姓名不符，然被告未做
    任何確認、質疑，反而密切注意帳戶內有無金錢入帳，待詐
    欺集團成員匯款後隨即將贓款匯出，如被告真受詐欺集團騙
    取帳戶，自應如自稱「林何家」之人於對話紀錄中所提及般
    ，等待詐欺集團成員與其相約會面，而非凌晨等候贓款一匯
    入上開帳戶後隨即匯出，何況被告為何能預料到上開帳戶於
    其提供帳戶後將有大筆金錢匯入使其得以匯出？又本案詐欺
    集團成員匯款時間為108年7月5日凌晨1時58分，被告領款時
    間為同日凌晨2時3分，惟被告與「林何家」就轉匯48,400元
    之LINE對話係於108年7月4日晚間11時51分，時間顯然不符
    ，該LINE對話紀錄顯不可信；被告於偵查中所供稱欲貸款金
    額與LINE對話內容不同，且實際於108年7月4日轉帳至甲帳
    戶之款項為59,985元，明顯互有歧異；倘若被告對於本案詐
    欺取財及洗錢犯行均未參與，詐欺集團成員如何經過驗證程
    序，向一卡通公司申請乙帳戶使用，又豈會多次測試甲帳戶
    是否遭警示凍結，並轉入59,985元給被告自由運用，該詐欺
    贓款顯係被告提供帳戶之高額報酬；依卷附資料，林冠辰僅
    於108年6月17日轉帳27,110元至甲帳戶，與被告轉帳予林冠
    辰之48,400元金額顯不相符。惟查：
　㈠「林何家」所提供予被告查看之身分證中，其姓名固為「林
    禾家」（見偵卷第93頁），而與其LINE所使用之姓名「林何
    家」（見偵卷第133、229頁）不符，惟LINE使用者中，並非
    全部均會使用本名，使用暱稱或本名諧音者，亦非少數，是
    縱使該身分證顯示姓名為「林禾家」，亦難據此即認定被告
    已知悉「林何家」為詐欺集團成員，仍將帳戶資料交付予對
    方。
　㈡依被告甲帳戶及林冠辰帳戶之自動化交易LOG資料－財金交易
    所示（見原審卷第56頁、本院卷第98頁），被告所申設之甲
    帳戶內於108年7月4日22時25分、30分已匯入29,985元、30,
    000元，並於同日22時50分匯出48,400元至林冠辰所申設之
    帳戶；而觀諸被告與「林何家」之LINE對話紀錄，「林何家
    」於同日晚間23時51分，突然詢問被告是否有收到5萬元的
    訊息，何以其帳戶中款項會不見，被告於同日23時52分告知
    以為是放貸款項，已將款項匯給債權人（見偵卷第183-185
    頁），則被告與「林何家」就48,400元款項之談論確實係於
    該筆款項匯入甲帳戶再行匯出之後所發生，兩者發生時序並
    無矛盾之處，且被告發現匯入款項之時間亦係於夜間22時50
    分之前，就此並供稱係因網路銀行轉帳均會有訊息通知乙情
    ，所述均無不符常情之處。至於甲帳戶之存款交易明細固顯
    示29,985元及30,000元分別於108年7月5日1時58分匯入，48
    ,400元係於同日2時3分匯出（見原審卷第52-53頁），惟與
    上開自動化交易LOG資料－財金交易所顯示之交易時間不符，
    此應係實際轉帳時間與銀行入帳時間之誤差。上訴意旨認被
    告於凌晨等候贓款匯入甲帳戶後隨即匯出，顯早已預料於斯
    時將有大筆金錢匯入乙節，實有誤會。
　㈢依被告與「林何家」之LINE對話紀錄，其等最終確認被告欲
    貸款之金額為6萬元（見偵卷第177-179頁），被告於108年1
    1月11日偵查中雖稱欲借款1萬元（見偵卷第40頁），惟此時
    距離案發時間已逾4個月，當係因記憶不清而就此部分為悖
    於事實之陳述，無從據此為不利於被告之認定。再者，林冠
    辰於案發前自其帳戶轉帳至甲帳戶之金額固不及48,400元（
    見本院卷第69頁），惟被告就此已供稱於此前即曾向林冠辰
    借款等語（見本院卷第128頁），亦無證據證明與事實不符
    。至於一卡通票證股份有限公司函覆之電支帳戶會員基本資
    料中，所顯示被告之手機號碼為「0000000000」（見警卷第
    28頁），與被告於警詢時所留存之電話號碼並不相符（見警
    卷第6頁），且亦無積極證據證明0000000000為被告所申辦
    並使用，更何況被告於向「林何家」洽詢借款事宜時，已以
    LINE傳送身分證照片檔案予「林何家」乙節，業如前述，則
    詐欺集團顯係以該檔案向一卡通公司進行身分驗證申請乙帳
    戶，難認詐欺集團係於被告知情且配合之情形下，申請乙帳
    戶使用。是檢察官上訴認應為被告有罪之判決，為無理由，
    應予駁回。
八、應適用之法律：
　　刑事訴訟法第368條。
本案經檢察官江金星提起公訴，檢察官李松諺提起上訴，檢察官
蔡麗宜到庭執行職務。
中　　華　　民　　國　　109 　年　　12　　月　　23 　日
                  刑事第七庭    審判長法　官  吳勇輝
                                      法　官  周紹武
                                      法　官  吳錦佳
以上正本證明與原本無異。
檢察官如不服本判決應於收受本判決後20日內向本院提出上訴書
，其未敘述上訴理由者並得於提起上訴後20日內向本院補提理由
書。（但應受刑事妥速審判法第9 條第1 項各款規定之限制）
本件被告不得上訴。
　　　　　　　　　　　　　　　　　　　書記官  王杏月
中　　華　　民　　國　　109 　年　　12　　月　　23　　日
附錄法條:
刑事妥速審判法第9條
除前條情形外，第二審法院維持第一審所為無罪判決，提起上訴
之理由，以下列事項為限：
一、判決所適用之法令牴觸憲法。
二、判決違背司法院解釋。
三、判決違背判例。
刑事訴訟法第377條至第379條、第393條第1款規定，於前項案件
之審理，不適用之。